臺北高等行政法院判決　　　　　　　　　　　　　　　九十年度訴字第六一一五號
　　　　　　　　　　　　　　　.
　　原　　　告　慶豐商業銀行股份有限公司
　　代　表　人　甲○○董事長.
　　訴訟代理人　戊○○
　　　　　　　　丙○○
　　　　　　　　共同指定送達代.
　　被　　　告　財政部臺北市國稅局
　　代　表　人　張盛和（局長）
　　訴訟代理人　丁○○
右當事人間因八十四年度營利事業所得稅事件，原告不服財政部中華民國九十年九月
三日台財訴字第○九○○○三九七五三號訴願決定，提起行政訴訟。本院判決如左：
　　主  文
原告之訴駁回。
訴訟費用由原告負擔。
　　事  實
一事實概要：緣原告民國（以下同）八十四年度營利事業所得稅結算申報，原列報尚
  未抵繳之扣繳稅額新台幣（以下同）一四八、○七七、五三五元，經被告於八十六
  年八月九日以書面審核核定，認其中一張扣繳稅額為九、○○○元係於八十五年度
  扣繳，調減應退稅額為一四八、○六八、五三五元（未於「各類收益扣繳稅款與申
  報金額調節表」記載）。嗣經被告選定為抽查案件，原告之會計師蔡添源於八十九
  年十二月二十六日函補充說明，將「公債前手息」一二六、四六六、○四九元，自
  扣繳憑單給付總額中扣除，僅申報持有期間之利息收入，但卻申報含前手息扣繳稅
  額在內之全部扣繳稅款一四二、四三○、八四三元【本院按應係申報一四八、○七
  七、五三五元，補充說明之計算式：1,424,300,606（扣繳憑單給付總額）－
  383,235,428 （上期應收金額）－59,799,687（溢折價淨額）＋252,429,886（本
  期應收金額）－126,466,049（其他）=1,107,229,328（本期申報收入金額）
  142,430,843（扣繳稅額）】。被告初查以原告於兩付息日間進行債券附買回交易
  ，因而持有債券至付息日，其遭付息機構就兩付息日間全部利息一次扣繳所得稅並
  取得扣繳憑單之扣繳稅款，其中非原告持有債券期間所生應計利息相關之扣繳稅款
  （以下稱前手息扣繳稅額）一二、六四六、六○五元，應屬前手所有而非原告所有
  ，其按全額給付債券附買回交易價款，為代付他人之扣繳稅款行為，故系爭前手息
  扣繳稅額非屬本身應繳納之稅款，乃將之轉入債券成本項下查核，否准抵減應納稅
  額，核定尚未抵繳之扣繳稅款為一三五、四三○、九三○元。原告不服，申經被告
  復查結果，以九十年五月二十八日財北國稅法字第九○○一七六一六號決定駁回。
  原告仍不服，向財政部提起訴願，亦遭九十年九月三日台財訴字第○九○○○三九
  七五三號決定駁回，遂提起本件行政訴訟。
二兩造聲明：
　(一)原告聲明求為判決：
    1.訴願決定及原處分均撤銷。
    2.訴訟費用由被告負擔。
　(二)被告聲明求為判決：如主文所示。
三兩造之爭點：
  扣繳憑單之利息所得人，得否將前手息扣繳稅額申報抵稅或退稅？
　(一)原告主張之理由：
    1.財政部六十四年九月四日台財稅第三六四四○號函釋要求領息人為全部利息之
      納稅義務人，領息人即已自行繳納全部扣繳稅款，自得抵繳應納稅額，且原告
      取得抵稅權利，係基於財政部上開函釋暨行為時（以下略）所得稅法第八十八
      、八十九、九十二條等關於扣繳之規定，而非以私法約定所致。申言之，如前
      手轉讓債券時，業已持有以前手為納稅義務人之扣繳憑單，並隨同債券一併轉
      讓原告，被告始得主張原告以私法約定對抗公法規定，但此顯與事實有違，尚
      不足採。原告係因上開函釋，債券不論是否轉讓，均以最後領息人為扣繳憑單
      所載之納稅義務人，始將相對於前手息之扣繳稅款支付予前手，若無上開函釋
      ，原告亦無需支付該筆款項。被告倒果為因，指摘原告以相對於前手息扣繳稅
      款之支付，取得非原告債券持有期間之抵稅權，實難令人甘服。
    2.綜觀所有有關扣繳之法令規定，均無不准納稅義務人抵繳扣繳憑單之全數，且
      依財政部八十七年十月七日台財稅第八七一九五四三三一號函亦揭示原告從事
      債券投資時，付息機構就全期利息收入扣繳之稅款得以退抵其應納所得稅款。
      若原告依所得稅法規定，限以自行繳納之稅款始得憑扣繳憑單抵繳稅款，被告
      自應要求付息機構以原告「持有期間」扣繳稅款，而不應因被告為簡化稽徵作
      業及扣繳手續，遂以「全部期間」及原告為扣繳義務人扣繳全期扣繳稅款，致
      原告遭受不當損失後，再認原告與前手之扣繳稅款移轉，係私法上債權債務關
      係，且前手因未取得扣繳憑單，亦無重複退抵致影響所得稅收情事，故被告援
      引所得稅法第七十一條第一項與上開財政部六十四年解釋函令，二者互為矛盾
      ，函令牴觸法律，應屬無效。
    3.因稅法並未賦與債券交易後手於購入前手債券時，有就前手利息扣繳之義務，
      是以原告支付債券買價時，尚不得以前手為納稅義務人辦理扣繳。原告若依被
      告主張扣繳稅款後，亦需於次月繳納國庫，若未繳庫，則依所得稅法第一百一
      十四條規定對違反扣繳義務處一至三倍罰鍰。最終若依被告主張，其將依上開
      財政部六十四年度解釋函令及所得稅法規定取得「全部期間」及「前手持有期
      間」之利息扣繳稅款，明顯有重複扣繳加重納稅義務人負擔之實，且原告與前
      手之買賣債券行為固屬私法上經濟行為，但依法扣繳則係所得稅法明文規定。
      若依被告主張，原告須保留原前手之扣繳稅款，方得抵償被告依上開財政部六
      十四年函令遭以「全部期間」扣繳稅款之損失，但若未繳庫又將違反所得稅法
      第一百一十四條扣繳義務，故被告主張原告應扣繳前手持有期間之扣繳稅款明
      顯與與現行法令違背而難以執行，亦不符合租稅公平正義原則。而前手利息之
      應扣繳稅款，依上開財政部六十四年函釋規定，需由後手負擔，故原告抵繳前
      手利息之應扣繳稅款，僅屬遭溢扣稅款之退還，並無不當利益，真正稅款流失
      係導因前手證券交易所得停徵所得稅，而非原告之抵繳扣繳稅款，強要加諸原
      告負擔其因個人前手所免除之稅款，實有違公平正義原則。被告認事用法，顯
      有違誤，請判決如訴之聲明。
  (二)被告主張之理由：
    1.按「納稅義務人應於每年二月二十日起至三月底止，填具結算申報書，向該管
      稽徵機關，申報其上一年度內構成綜合所得總額或營利事業收入總額之項目及
      數額，以及有關減免、扣除之事實，並應依其全年應納稅額減除暫繳稅額、尚
      未抵繳之扣繳稅額及可扣抵稅額，計算其應納之結算稅額，於申報前自行繳納
      。」、「納稅義務人於繳納暫繳稅款時，得憑扣繳憑單抵繳，如不足額，另以
      現金補足，如超過暫繳稅款數額時，其超過之數，留抵本年度結算稅額。」分
      別為所得稅法第七十一條第一項及第九十九條所明定。又「‧‧‧債票無論曾
      否轉讓，均應由付息機構，以付息時之持票人為納稅義務人（記名式者為最後
      記名之人）就全部利息一次扣繳所得稅；並根據持票人之身分證明，依法填報
      扣繳憑單。納稅義務人為中華民國居住之個人或營利事業者，應將該項利息所
      得，依法合併當年度所得申報所得稅。」、「營利事業或個人買賣國內發行之
      公債、公司債及金融債券，買受人若為營利事業，可由該事業按債券持有期間
      ，債券之面值及利率計算之「利息收入」，如其係於兩付息日間購入債券並於
      取息前出售者，則以售價減除其購進該債券之價格及依上述計算之利息收入後
      之餘額作為其證券交易損益。買受人若為個人，因個人一般多未設帳，應一律
      以其兌領之利息金額併入其當期綜合所得稅課徵。」分別為財政部六十四年九
      月四日台財稅第三六四四○號函及七十五年七月十六日台財稅第七五四一四一
      六號函釋有案。
    2.所得稅法第七十一條第一項及第九十九條雖分別規定：納稅義務人得以暫繳及
      扣繳稅款抵繳結算申報之應納稅額，惟亦限定應以自行繳納之稅款始有其適用
      。前揭財政部函釋雖規定營利事業買賣公債，可按持有期間計算利息收入，並
      未規定營利事業於兩付息日間買回公債，按持有期間計算利息收入，即得以全
      期扣繳稅款抵繳其申報應納稅額，惟亦限定應以自行繳納之稅款始有其適用。
      又前揭財政部函釋雖規定營利事業買賣公債，可按持有期間計算利息收入，並
      未規定營利事業於兩付息日間買回公債，按持有期間計算利息收入，即得以全
      期扣繳稅款抵繳其申報應納稅額。本案原告於利息兌領日前買回公債，前手兌
      領之利息及系爭之扣繳稅款均為前手所有。系爭前手兌領之利息，依規定既不
      列為原告之利息收入，即該前手利息收入之納稅義務人並非原告。原告既非為
      實際納稅義務人，縱扣繳憑單係以原告名義開立，然系爭扣繳稅款非其負擔及
      繳納，依實質課稅原則，自不得以之抵繳當年度營利事業所得稅之應納稅款。
    3.另所得稅法第七條第四項規定：本法稱納稅義務人，係指依本法規定，應申報
      或繳納所得稅之人。所得稅法第八十九條第一項第二款：前條各類所得稅款，
      其扣繳義務人及納稅義務人如左：一‧‧‧二薪資、利息‧‧‧；納稅義務人
      為取得所得者。故有取得所得者，即為納稅義務人，應主動申報利息所得，換
      言之，得為扣繳稅額抵繳應納稅款之對象為應將利息所得申報，繳納所得稅，
      為承擔納稅義務者為限，反之，未申報利息所得，而未繳納利息所得者，則無
      扣繳稅額抵繳應納稅款之適用。至於第三人取得利息所得部分，是否得抵繳應
      納稅款，核與原告無關，縱令事實上係由原告代繳稅款，並不能因此變更公法
      上納稅義務之主體，故該項利息所得之扣繳稅款，僅能由該之第三人依法抵繳
      之，其代繳稅款之原告，自無以自己名義請求抵繳稅款之權利。
    4.原告主張，前手利息之應扣繳稅款，依財政部六十四年函釋規定，需由後手負
      擔，故原告抵繳前手利息之應扣繳稅款，僅屬遭溢扣稅款之退還，並無不當利
      益乙節，查財政部六十四年函釋僅規定付息機構，應以付息時之持票人為納稅
      義務人（記名式者為最後記名之人）就全部利息一次扣繳所得稅；並根據持票
      人之身分證明，依法填報扣繳憑單。並未規定前手利息之應扣繳稅款，需由後
      手負擔，且發行債券之付息金融機構應否扣繳所得稅款，應依所得稅法第八十
      八條及各類所得扣繳率標準規定，按「給付總額」扣取若干百分比扣繳稅款，
      又利息所得扣繳稅款之納稅義務人為取得所得者，所得稅法第八十九條第一項
      第二款已明定，系爭前手持有期間之利息所得，原告未列入其營利事業所得稅
      結算申報，即不得將因此而生之前手息扣繳稅款抵繳應納稅額。原處分及訴願
      決定均無違誤，請判決如答辯聲明。
　　理  由
一按「本法稱納稅義務人，係指依本法規定，應申報或繳納所得稅之人。」「前條各
　類所得稅款，其扣繳義務人及納稅義務人如左︰一‧‧‧二薪資、利息‧‧‧；納
　稅義務人為取得所得者。」「納稅義務人應於每年二月二十日起至三月底止，填具
　結算申報書，向該管稽徵機關，申報其上一年度內構成綜合所得總額或營利事業收
　入總額之項目及數額，以及有關減免、扣除之事實，並應依其全年應納稅額減除暫
　繳稅額及尚未抵繳之扣繳稅額，計算其應納之結算稅額，於申報前自行繳納。」「
　納稅義務人每年結算申報所得額經核定後，稽徵機關應就納稅義務人全年應納稅額
　，減除暫繳稅額、未抵繳之扣繳稅額、可扣抵稅額及申報自行繳納稅額後之餘額，
　填發繳款書，通知納稅義務人繳納。但‧‧‧」所得稅法第七條第四項、第八十九
　條第一項第二款、第七十一條、第一百條前段分別定有明文。因此，有取得利息所
　得者，即為納稅義務人，應主動申報利息所得，如符合扣繳稅額抵繳應納稅款之規
　定者，即可抵繳稅款，不以是否取得扣繳憑單為要件。則所得稅法有關利息所得，
　得以扣繳稅額抵繳應納稅款者，係以依所得稅法規定，應申報或繳納利息所得稅之
　「納稅義務人」而言；換言之，得為扣繳稅額抵繳應納稅款之對象為應將利息所得
  申報、繳納所得稅，為承擔納稅義務者為限；反之，如未申報利息所得，而未繳納
  利息所得稅者，則無扣繳稅額抵繳應納稅款之適用，此為當然之解釋。至於第三人
  取得利息所得部分，是否得抵繳應納稅款，核與納稅義務人無關，縱令事實上係由
  納稅義務人代繳稅款，並不能因此變更公法上納稅義務之主體。是該項利息所得之
  扣繳稅款，僅能由該第三人依法抵繳之，其代繳稅款之納稅義務人，自無以自己名
  義請求抵繳稅款之權利。
二次按六十四年五月三十一日公布施行之「中央政府建設公債發行條例」第六條規定
  ：「本公債分為甲、乙兩種。甲種公債利息所得，不免繳所得稅；乙種公債利息所
  得，免繳一部或全部所得稅，由財政部審酌發行時全部狀況擬訂，報行政院核定。
  」財政部鑑於過去發行乙種國庫券時，如在一年中有轉手多次者，依該部（）台
  財稅第三八六一九號函釋，係由中央銀行將個別分段持有之資料移送財稅資料處理
  中心，憑以計算各人之所得憑以課稅之情形，增加稽徵機關執行之困難，亦無法辦
  理扣繳。該部為簡化稽徵作業及扣繳手續，遂於六十四年九月一日依上開條例發行
  甲種公債第一期債票十六億時，以六十四年九月四日台財稅第三六四四○號函釋：
  「本債票無論曾否轉讓，均應由付息機構，以付息時之持票人為納稅義務人（記名
  式者為最後記名之人）就全部利息一次扣繳所得稅；並根據持票人之身分證明，依
  法填報扣繳憑單。納稅義務人為中華民國居住之個人或營利事業者，應將該項利息
  所得，依法合併當年度所得申報所得稅。」就中央政府建設公債甲種債票利息，改
  以付息時之債票持有人就全部利息一次扣繳所得稅，與所得稅法第八十八條、第八
  十九條、第九十二條規定不牴觸，可以採用。
三再按一般公債、公司債、金融債券等因載有約定之利率，債券持有人依民法第六十
  九條、第七十條規定，對於此項約定利息按權利存續期間之日數，取得其法定孳息
  。此項利息未獲支付前，如將債券讓售，依同法第二百九十五條第一項前段規定，
  推定其隨同原本移轉於受讓人，債券原持有人因而經由買賣價金取得是項利息收益
  。因此，債券之買賣，如係於該債券之付息日為之，讓售價格之認定，尚不生何疑
  義；若於兩付息日間為之，其買賣價格中實已包括兩部分，一為取得債券所支付之
  對價，另一為未屆付息日該債券法定利息請求權之讓與價金。惟由於買賣債券之交
  易所得停徵，「利息所得」與「證券交易所得」如未明確劃分，除將造成原持有人
  之法定利息收益，將誤為證券交易所得免稅外，並將增加債券利息兌領人之利息所
  得，造成課稅錯誤。財政部乃於七十五年七月十六日以台財稅第七五四一四一六號
  函釋：「營利事業或個人買賣國內發行之公債、公司債及金融債券，買受人若為營
  利事業，可由該事業按債券持有期間，依債券之面值及利率計算之『利息收入』，
  如其係於兩付息日間購入債券並於取息前出售者，則以售價減除其購進該債券之價
  格及依上述計算之利息收入後之餘額作為其證券交易損益。買受人若為個人，因個
  人一般多未設帳，應一律以其兌領之利息金額併入其當期綜合所得稅課徵。」闡明
  營利事業應按實際情形列報利息收入，其債券賣出時超過購進價格及利息收入後之
  餘額為證券交易損益；並附帶說明個人因未設帳，應一律以兌領之利息併入其綜合
  所得稅課稅，符合所得稅法課稅公平之原則。因此，所謂債券「前手息」，乃為區
  分債券利息兌領人所持有債券期間申報所得之利息，及非持有（即其前手持有）期
  間，未申報所得之債券利息，而予分野界定之名詞。依上開函釋可知，前手息所得
  者如為營利事業者，應按其持有債券期間，計算利息所得課徵營利事業所得稅；惟
  前手息所得者如為個人者，因前手個人既未設帳又無扣繳憑單歸課資料，其不列入
  綜合所得稅結算申報，稽徵機關亦未予核課其綜合所得稅；營利事業如係債券利息
  兌領人，僅按其持有債券期間，計算利息所得課徵營利事業所得稅，依前開所得稅
  法規定，亦僅就申報利息所得範圍內之扣繳稅額抵繳應納稅款，其未持有債券期間
  之其餘利息（即前手息），認非屬該營利事業之利息所得，毋庸申報，不課徵營利
  事業所得稅，因此而生之前手息扣繳稅款，自不在扣繳稅額抵繳應納稅款之列。
四本件原告八十四年度營利事業所得稅申報各類收益扣繳稅款，原申報一四八、○七
  七、五三五元，經被告於八十六年八月九日以書面審核核定，認其中一張扣繳稅額
  為九、○○○元係於八十五年度扣繳，調減應退稅額為一四八、○六八、五三五元
  （未於「各類收益扣繳稅款與申報金額調節表」記載）。嗣經被告選定為抽查案件
  ，原告之會計師蔡添源於八十九年十二月二十六日函補充說明，將「公債前手息」
  一二六、四六六、○四九元，自扣繳憑單給付總額中扣除，僅申報持有期間之利息
  收入，但卻申報含前手息扣繳稅額在內之全部扣繳稅款一四二、四三○、八四三元
  （本院按應係申報一四八、○七七、五三五元，含債券前手息扣繳稅額一二、六四
  六、六○五元及暫繳稅額一三五、四三○、九三○元）
  【補充說明之計算式：1,424,300,606（扣繳憑單給付總額）－383,235,428（上期
    應收金額）－59,799,687（溢折價淨額）＋252,429,886（本期應收金額）－
    126,466,049（其他）=1,107,229,328（本期申報收入金額）142,430,843（扣繳
    稅額）】
五揆諸上開規定與說明，原告既將公債前手息扣除，未申報為收入，即不得將因此而
  生之前手息扣繳稅額抵繳應納稅額，則原告將之列入抵繳稅額，於法即有未合。
六被告初查以所申報尚未抵繳之扣繳稅款中含有屬於前手利息之扣繳稅款一二、六四
  六、六○五元，否准抵繳原告八十四年度營利事業所得稅之應納稅額，並相對調增
  其本期出售債券之成本，核定尚未抵繳之扣繳稅款為一三五、四三○、九三○元。
  原告不服，主張有關扣繳之法令規定，均無不准納稅義務人抵繳扣繳憑單之全數，
  依財政部八十七年十月七日台財稅第八七一九五四三三一號函，亦明定銀行業從事
  債券投資時，付息機構就全期利息收入扣繳之稅款得以退抵其應納所得稅款，另稅
  法並未賦予債券交易後手於購入前手債券時，有就前手利息扣繳之義務，是原告支
  付債券買價時，尚不得以前手為納稅義務人辦理扣繳，原告依財政部六十四年九月
  四日台財稅第三六四四○號函規定，債券不論是否轉讓，均以最後領息人為扣繳憑
  單所載之納稅義務人，將相對於前手息之扣繳稅款支付予前手，而前手利息之應扣
  繳稅款，需由後手負擔，故原告抵繳前手利息之應扣繳稅款，僅屬遭溢扣稅款之退
  還，並無不當利益，真正稅款之流失係導因前手證券交易所得停徵所得稅，而非原
  告之抵繳扣繳稅款，強要加諸原告負擔其因個人前手所免除之稅款，實有違公平正
  義原則等語，申經被告復查決定略以，所得稅法第七十一條第一項及第九十九條雖
  分別規定：納稅義務人得以暫繳及扣繳稅款抵繳結算申報之應納稅額，惟亦限定應
  以自行繳納之稅款始有其適用。又前揭財政部函釋雖規定營利事業買賣公債，可按
  持有期間計算利息收入，並未規定營利事業於兩付息日間買回公債，按持有期間計
  算利息收入，即得以全期扣繳稅款抵繳其申報應納稅額。本案原告於利息兌領日前
  買回公債，前手兌領之利息及系爭之扣繳稅款均為前手所有。系爭前手兌領之利息
  ，依規定既不列為原告之利息收入，即該前手利息收入之納稅義務人並非原告。原
  告既非為實際納稅義務人，縱扣繳憑單係以原告名義開立，然系爭扣繳稅款非其負
  擔及繳納，依實質課稅原則，自不得以之抵繳當年度營利事業所得稅之應納稅款。
  況公法上之租稅扣抵權，非得以私經濟交易而移轉。被告否准原告抵繳當年度應納
  稅款，同額調增原告購進債券之成本，經核並無不合等語，以九十年五月二十八日
  財北國稅法字第九○○一七六一六號決定駁回其復查之申請，經核並無不合。
七原告仍不服，復執前詞向財政部提起訴願，該部九十年九月三日台財訴字第○九○
  ○○三九七五三號決定略以原告買回債券之全部購買價格（含前手利息收入之扣繳
  稅款），係屬原告購進債券之成本，被告已相對調增原告本期出售債券之成本，原
  告尚不得謂取得成本之一部分係得扣抵應納稅額之扣繳稅款；又被告否准原告抵繳
  當年度應納稅額，係依據所得稅法第七十一條及第九十九條規定，依實質課稅原則
  而辦理，於法有據等語駁回之，亦無不當。
八茲原告除執前詞外，主張：(一)原告若依被告主張扣繳稅款後，亦需於次月繳納國庫
  ，若未繳庫，則依所得稅法第一百一十四條規定對違反扣繳義務處一至三倍罰鍰乙
  節，查本件被告係依實質課稅原則，否准原告抵繳當年度應納稅額，原告上開主張
  ，尚乏依據。(二)前手利息之應扣繳稅款，依上開財政部六十四年函釋規定，需由後
  手負擔，故原告抵繳前手利息之應扣繳稅款，僅屬遭溢扣稅款之退還，並無不當利
  益乙節，查財政部六十四年函釋僅規定付息機構，應以付息時之持票人為納稅義務
  人（記名式者為最後記名之人）就全部利息一次扣繳所得稅；並根據持票人之身分
  證明，依法填報扣繳憑單；並未規定前手利息之應扣繳稅款，需由後手負擔，且發
  行債券之付息金融機構應否扣繳所得稅款，應依所得稅法第八十八條及各類所得扣
  繳率標準規定，按「給付總額」扣取若干百分比扣繳稅款，又利息所得扣繳稅款之
  納稅義務人為取得所得者，所得稅法第八十九條第一項第二款已明定，系爭前手持
  有期間之利息所得，原告未列入其營利事業所得稅結算申報，即不得將因此而生之
  前手息扣繳稅款抵繳應納稅額。原告上開主張，尚難採取。從而，原告請求撤銷原
  處分及訴願決定，揆諸首開規定及說明，為無理由，應予駁回。本件事證已臻明確
  ，兩造其餘攻擊防禦方法，已無庸一一審究，併此敘明。
據上論結，本件原告之訴為無理由，爰依行政訴訟法第九十八條第三項前段，判決如
主文。
中　　華　　民　　國　　　九十一　　年　　　四　　　　月　　二十五　　　日
                 臺 北 高 等 行 政 法 院   第 二 庭
                                審 判 長 法  官　王立杰
                                         法  官　黃本仁
                                         法  官　陳雅香
右為正本係照原本做成。
如不服本判決，應於送達後二十日內，向本院提出上訴狀並表明上訴理由，如於本判
決宣示後送達前提起上訴者，應於判決送達後二十日內補提上訴理由書（須按他造人
數附繕本）。
中　　華　　民　　國　　　九十一　　年　　　四　　　　月　　二十六　　　日
                                       法院書記官 鄭聚恩
